【裁判字號】    89,台上,644
【裁判日期】    890202
【裁判案由】    殺人未遂
【裁判全文】
最高法院刑事判決                                八十九年度台上字第六四四號
    上  訴  人  甲○○
右上訴人因殺人未遂案件，不服台灣高等法院高雄分院中華民國八十八年十二月七日
第二審判決（八十八年度上訴字第一四四六號，起訴案號：台灣高雄地方法院檢察署
八十八年度偵字第一六八二五號），提起上訴，本院判決如左：
    主  文
上訴駁回。
    理  由
按刑事訴訟法第三百七十七條規定，上訴於第三審法院，非以判決違背法令為理由，
不得為之。是提起第三審上訴，應以原判決違背法令為理由，係屬法定要件。如果上
訴理由狀並未依據卷內訴訟資料，具體指摘原判決不適用何種法則或如何適用不當，
或所指摘原判決違法情事，顯與法律規定得為第三審上訴理由之違法情形，不相適合
時，均應認其上訴為違背法律上之程式，予以駁回。本件上訴人甲○○上訴意旨略稱
：雖在警偵訊及第一審審理中自白有殺人之犯意，惟係持不足以致命之木棍及酒瓶，
且被害人之傷亦輕微不致於死，原審僅依其自白即論以殺人未遂罪刑，有違刑事訴訟
法第一百五十六條第二項之規定。又於案發後半小時自行至警局報案，應屬自首或投
案云云。惟查：原判決綜核上訴人之自白、告訴人之指訴，及扣案之木棍、卷附告訴
人之驗傷診斷書等證據，並參酌全案卷證資料，本於事實審法院推理之作用，認定上
訴人於民國八十八年七月五日下午五時十分許，持所撿拾之木棍一支及空酒瓶一個至
高雄市三民區○○○路一五號其叔父林富榮住處，以殺人之犯意，朝林富榮頭部等身
體要害猛擊，經鄰人發現上前制止，報警而扣得木棍一支，林富榮始倖免於死，然已
受頭部外傷併前額裂傷五公分及二公分之傷等情，並說明上訴人所辯其並無殺人之意
，係卸責之詞，不足採信，又並不合自首要件，因而撤銷第一審不當之判決，仍論處
上訴人殺人未遂罪刑（累犯），其採證認事，從形式上觀察，並無違背法令之情形。
且查：上訴人於警偵訊及第一審審理中一再自白其當時有殺死被害人之決意，且被害
人指訴之上訴人口口聲聲要致其於死，係先以酒瓶刺其頭部倒地後，再持木棍打頭部
身體，經路人發現制止始停止，此亦為上訴人於偵查中所是認（偵查卷第二十一頁）
，原審乃認其確有殺人犯意，所為認定合於經驗法則，亦無上訴意旨所指之違背證據
法則之情事。上訴意旨無非對原判決已說明之事項重為爭執，俱不足據以辨認原判決
已具備違背法令之形式，其上訴違背法律上之程式，應予以駁回。
據上論結，應依刑事訴訟法第三百九十五條前段，判決如主文。
中      華      民      國    八十九    年      二      月      二      日
                              最高法院刑事第二庭
                                  審判長法官  莊  來  成
                                        法官  呂  潮  澤
                                        法官  白  文  漳
                                        法官  蘇  振  堂
                                        法官  劉  敬  一
      右正本證明與原本無異
                                              書  記  官
中      華      民      國    八十九    年      二      月      九      日


司法院資訊處製作；財團法人民間司法改革基金會備份。
